【裁判字號】    99,小上,152
【裁判日期】    991130
【裁判案由】    清償債務
【裁判全文】
臺灣臺北地方法院民事裁定             99年度小上字第152號
上  訴  人  賴賢達
被上訴人    國泰世華商業銀行股份有限公司
法定代理人  汪國華
上列上訴人與被上訴人間請求清償債務事件，上訴人對於民國99
年10月7日本院臺北簡易庭99年度北小字第1629號第一審判決提
起上訴，本院裁定如下:
    主  文
上訴駁回。
第二審訴訟費用新臺幣壹仟伍佰元由上訴人負擔。
    理  由
一、按對於小額程序之第一審裁判，得上訴或抗告於管轄之地方
    法院，其審判以合議行之；對於前項第一審裁判之上訴或抗
    告，非以其違背法令為理由，不得為之；上訴狀內應記載上
    訴理由，表明下列各款事項︰(一)原判決所違背之法令及其具
    體內容；(二)依訴訟資料可認為原判決有違背法令之具體事實
    ，民事訴訟法第436之24條、第436之25條定有明文。而所謂
    違背法令，依同法第436條之32第2項準用第468條及第469條
    第1款至第5款規定，指判決不適用法規或適用不當、判決法
    院組織不合法、應迴避之法官參與裁判、法院於權限之有無
    辨別不當或違背專屬管轄之規定、當事人於訴訟未經合法代
    理、違背言詞辯論公開規定之情形，是對於小額事件第一審
    裁判提起上訴，如以原判決有民事訴訟法第469條第1至5款
    之事由者，其上訴狀或理由書應表明該判決有合於各該條款
    規定情形之具體內容，及係據何訴訟資料認判決有合於該款
    違背法令之具體事實；如係依同法第468條規定以原判決有
    不適用法規或適用法規不當為理由時，其上訴狀或理由書應
    有具體之指摘，並揭示該法規之條項或其內容，若係成文法
    以外之法則，應揭示該法則之旨趣，其為經驗法則、證據法
    則者，亦應具體指摘揭示該經驗法則或證據法則；倘為司法
    院解釋或本院之判決，則應揭示該判解之字號或其內容，上
    訴狀或理由書如未依此項方法表明者，即難認為已對小額程
    序之第一審判決之違背法令有具體之指摘，其上訴自難認為
    合法（最高法院7l年台上字第3l4號及70年台上字第720號判
    例參照）。
二、本件上訴意旨略以：上訴人於民國91年間共積欠被上訴人本
    金新臺幣（下同）80,358元，詎被上訴人並未踐行催收程序
    向上訴人催款，而上訴人於95年間主動辦理清償還款，先後
    清償中國信託商業銀行股份有限公司、台新國際商業銀行股
    份有限公司、遠東國際商業銀行股份有限公司、友邦國際信
    用卡股份有限公司等四家銀行，僅被上訴人協商不成，此協
    商過程即原審所稱之催收紀錄，惟此係上訴人主動還款之電
    話紀錄，而非被上訴人之催收紀錄，本件被上訴人8年來從
    未踐行催收程序，時至今日，上訴人僅欠80,358元，竟要求
    上訴人還款20萬元，利息即高達12萬元，實不合理，原審對
    此未加審酌，上訴人實難甘服云云。
三、經查，綜觀上訴人所執之上訴理由，並未具體指明原判決有
    何不適用法規或適用法規不當之情形，並揭示該法規之條項
    或其內容，或表明原判決有合於民事訴訟法第469條第1款至
    第5款所定違背法令之具體內容，亦未表明依何訴訟資料可
    認為原判決有違背法令之具體事實，僅係就原審取捨證據、
    認定事實之職權行使，指摘其為不當，難認其已合法表明上
    訴理由。依首揭說明，應認本件上訴為不合法，應以裁定駁
    回之。
四、訴訟費用之負擔：本件上訴裁判費為1,500 元，應由上訴人
    負擔，爰確定如主文第二項所載。
五、據上論結，本件上訴為不合法。依民事訴訟法第436條之32
    第1項、第2項、第444條第1項前段、第436條之19第1項、第
    95條、第78條，裁定如主文。
中    華    民    國    99    年    11    月    30    日
                 民事第五庭    審判長法  官  薛中興
                                     法  官  羅月君
                                     法  官  賴秀蘭
以上正本係照原本作成。
本裁定不得抗告。
中    華    民    國    99    年    11    月    30    日
                                     書記官  李佩芳

司法院資訊處製作；財團法人民間司法改革基金會備份。
